【裁判字號】    99,交抗,2109
【裁判日期】    991123
【裁判案由】    違反道路交通管理處罰條例
【裁判全文】
臺灣高等法院交通事件裁定            99年度交抗字第2109號
抗  告  人
即受處分人  邱春貴
上列抗告人因違反道路交通管理處罰條例案件，不服臺灣桃園地
方法院99年度交聲字第1516號，中華民國99年10月8 日所為之裁
定，提起抗告，本院裁定如下：
    主  文
抗告駁回。
    理  由
一、原裁定意旨略以：抗告人即受處分人(一)於民國（下同）99年
    5月19日20時18分駕駛3912-VU號自用小客車，為桃園縣政府
    警察局平鎮分局查獲「闖紅燈」違反道路交通管理事件，以
    桃警局交字第DB0000000號通知單當場舉發。(二)又於99年8月
    26日13時25分駕駛KL-613號聯結車，為內政部警政署國道公
    路警察局第一警察隊查獲「未保安距追撞肇事」違反道路交
    通管理事件，以公警局交字第Z00000000 號通知單當場舉發
    。(三)復於99年9月5日9時38分駕駛3912-VU號自用小客車，為
    桃園縣政府警察局平鎮分局查獲「闖紅燈」違反道路交通管
    理事件，以桃警局交字第DB0000000 號通知單當場舉發。受
    處分人因上述3筆違反道路交通管理事件於99年5月19日至99
    年9月5日止，汽車駕駛人在6 個月內，依道路交通管理處罰
    條例第33條第1項第2款、53條第1項（2次）及第63條第1 項
    第3款之規定，違規記點共達6點以上，由原處分機關即交通
    部公路總局新竹區監理所中壢監理站於99年9月4日以壢監裁
    字第裁00-000000000號裁決書逕行裁決，裁處受處分人吊扣
    駕駛執照1 個月，並應參加道路交通安全講習。受處分人雖
    以其係職業聯結車司機，請求不要吊扣其賴以維生之聯結車
    駕照云云聲明異議，惟受處分人確有汽車駕駛人在6 個月內
    ，駕駛違規記點共達6 點以上之違規行為，原處分機關依道
    路交通管理處罰條例第63條第3項及第24條第1項第5 款之規
    定吊扣駕駛執照1 個月，並應接受道路交通安全講習，經核
    於法並無違誤，受處分人之異議，並無理由，應予駁回等語
    。
二、抗告意旨略以：受處分人於99年5 月19日、99年9月5日兩次
    駕駛3912-VU 號自用小客車闖紅燈之前行為實屬過失。復於
    99年8月26日駕駛聯結車於國道1號肇事（交通事故），此事
    故受處分人對交警認定有異議，受處分人當時因外車道無法
    切入故暫行順暢中線道，然前方約50公尺遠處（同車道）車
    號GU-3002 號小貨車約略一陣抖動之後，便開始在原車道打
    轉，受處分人當時車速約略80至90公里，驚惶之餘立即打警
    示燈，急踩煞車，然GU-3002 號小貨車仍繼續打轉且車頭有
    向後倒衝之情形，故受處分人為免直接與之衝撞，適時將車
    頭稍右偏，致造成外側車道8650-TW 號車左後側方位受創（
    國道警察當時有拍照處理）。受處分人不解為不同車道何來
    「未保安距」之由，罰單為事後開立郵寄方式寄達。公司因
    業務繁忙，無暇處理，繳錢了事，不料會有因點數問題造成
    扣照。然因公司工作量大增，如今賴以維生之駕照如被吊扣
    ，受處分人必然失業（公司無法1 個月車子停滯），受處分
    人年歲已高，找工作難，請給予緩扣駕照，使受處分人得以
    維生，受處分人日後當警惕自己，痛改前非云云。
三、按汽車駕駛人在6 個月內，違規記點共達6 點以上者，吊扣
    駕駛執照1 個月；汽車駕駛人有前開情形者，應接受道路交
    通安全講習，道路交通管理處罰條第63條第3 項前段、第24
    條第1項 第5 款分別定有明文。
四、經查：
  (一)受處分人於99年5月19日20時18分駕駛3912-VU號自用小客車
    ，為桃園縣政府警察局平鎮分局查獲「闖紅燈」違反道路交
    通管理事件，以桃警局交字第DB0000000 號通知單當場舉發
    。又於99年8 月26日13時25分駕駛KL-613號聯結車，為內政
    部警政署國道公路警察局第一警察隊查獲「未保安距追撞肇
    事」違反道路交通管理事件，以公警局交字第Z00000000 號
    通知單當場舉發。復於99年9月5日9時38分駕駛3912-VU號自
    用小客車，為桃園縣政府警察局平鎮分局查獲「闖紅燈」違
    反道路交通管理事件，以桃警局交字第DB0000000 號通知單
    當場舉發等違規情事，上開3 筆違反道路交通管理事件，業
    經受處分人自動繳款結案，有違規查詢報表1 紙及有交通部
    公路總局新竹區監理所中壢監理站99年9 月29日函文在卷可
    參，足認受處分人在6 個月內，因違規致駕駛執照違規記點
    共達6 點以上之事實，已臻明確。
  (二)受處分人因上開3筆違反道路交通管理事件於99年5月19日至
    99年9月5日止，汽車駕駛人在6 個月內，依道路交通管理處
    罰條例第33條第1 項第2 款、53條第1 項（2 次）及第63條
    第1項第3款之規定，違規記點共達6 點以上，由原處分機關
    即交通部公路總局新竹區監理所中壢監理站於99年9月4日以
    壢監裁字第裁00-000000000號裁決書逕行裁決，裁處受處分
    人吊扣駕駛執照1 個月，並應參加道路交通安全講習。經核
    於法並無違誤。抗告意旨雖爭執其中99年8 月26日受處分人
    駕駛聯結車於國道1 號肇事之「未保安距追撞肇事」違反道
    路交通管理事件，交通警察之認定有異議云云。惟按受處分
    人不服道路交通管理處罰條例第8 條所定主管機關所為之處
    罰者，得於接到裁決書之翌日起20日內，向管轄地方法院聲
    明異議；交通法庭認聲明異議不合法律上之程式，且其不合
    法律上之程式無從補正者，應以裁定駁回之，道路交通管理
    處罰條例第87條第1 項、道路交通案件處理辦法第18條前段
    定有明文。受處分人於99年8 月26日13時25分駕駛KL-613號
    聯結車，為內政部警政署國道公路警察局第一警察隊查獲「
    未保安距追撞肇事」違反道路交通管理事件，以公警局交字
    第Z00000000 號通知單當場舉發，該案件業經受處分人自動
    繳款結案，有違規查詢報表1 紙在卷可稽，該案受處分人既
    已自動繳款結案，迄今亦已逾該案聲明異議期間，受處分人
    再為爭執該案交通警察之認定有異議云云，自不足取。抗告
    意旨又以受處分人係職業聯結車司機，請求暫緩吊扣其賴以
    維生之聯結車駕照云云，然依領有高等級駕駛執照之汽車駕
    駛人既可持以駕駛較低級車輛，於駕駛較低級車輛時，應遵
    守之交通安全規則仍屬相同，受處分人自不能因此具備不同
    之安全駕駛觀念，或援用不同規範，更有甚者，受處分人既
    係以駕駛為業，其憑聯結車駕駛執照駕駛自用小客車，更應
    小心謹慎，避免違規，況受處分人違規記點中亦包含有違規
    駕駛聯結車之情事，受處分人於違規後再以影響其工作為由
    ，請求暫緩吊扣駕駛執照云云，於法無據，亦無理由。
五、綜上，受處分人確有汽車駕駛人在6 個月內，駕駛違規記點
    共達6 點以上之違規行為，原處分機關依道路交通管理處罰
    條例第63條第3 項及第24條第1 項第5 款之規定吊扣駕駛執
    照1 個月，並應接受道路交通安全講習，於法並無違誤。原
    法院詳為審酌後，駁回受處分人之異議，於法並無不合。受
    處分人抗告意旨，仍執前詞，徒憑己見，對於已繳款結案且
    逾聲明異議期間之違規案件再行爭執，或以其係職業聯結車
    司機，請求暫緩吊扣駕駛執照云云，均無理由，應予駁回。
據上論斷，應依道路交通案件處理辦法第26條，刑事訴訟法第
412條，裁定如主文。
中    華    民    國    99    年    11    月    23    日
                  刑事第三庭  審判長法  官  陳博志
                                    法  官  劉興浪
                                    法  官  許文章
以上正本證明與原本無異。
不得再抗告。
                                    書記官  蔡慧娟
中    華    民    國    99    年    11    月    23    日

司法院資訊處製作；財團法人民間司法改革基金會備份。
